【裁判字號】    95,訴,306
【裁判日期】    950301
【裁判案由】    毒品危害防制條例
【裁判全文】
臺灣板橋地方法院刑事判決               95年度訴字第306號
公  訴  人  臺灣板橋地方法院檢察署檢察官
被      告  甲○○
                    （另案於臺灣臺北監獄臺北分監執行）
上列被告因違反毒品危害防制條例案件，經檢察官提起公訴（94
年度毒偵字第5004號），本院依簡式審判程序，判決如下：
    主  文
甲○○施用第一級毒品，累犯，處有期徒刑捌月；又施用第二級
毒品，累犯，處有期徒刑肆月，應執行有期徒刑拾月。
    事  實
一、甲○○前於民國91年間，因施用毒品案件，經本院以91年度
    毒聲字第3513號裁定送觀察、勒戒後，認無繼續施用毒品傾
    向，於91年11月14日執行完畢釋放，經臺灣板橋地方法院檢
    察署檢察官以91年度毒偵字第3764號為不起訴處分確定。又
    於92年間，因竊盜案件，經本院以92年度簡字第1507號判決
    判處有期徒刑6 月確定，於92年11月24日易科罰金執行完畢
    （於本案構成累犯）；再於94年間，因搶奪案件，經本院以
    94年度訴字第1096號判決有期徒刑8 月確定，並因違反毒品
    危害防制條例案件（施用第一級毒品），經本院以94年度訴
    字第1382號判決判處有期徒刑7 月確定，上開二罪刑，經本
    院以94年度聲字第2208裁定定應執行有期徒刑1 年2 月確定
    （現送監執行中）。詎甲○○猶不知悔改，復分別基於施用
    第一級毒品海洛因、第二級毒品甲基安非他命（起訴書誤繕
    為安非他命）之犯意，於94年9 月1 日（起訴書僅載明於94
    年9 月2 日為警採尿前24、96小時內某時），在臺北縣三重
    市○○街33巷62號6 樓住處，將第一級毒品海洛因以礦泉水
    稀釋後，以針筒注射之方式，施用第一級毒品海洛因1 次，
    另將第二級毒品甲基安非他命置於吸食器上用火燒烤吸聞所
    生煙霧之方式，施用第二級毒品甲基安非他命1 次（起訴書
    誤載為連續施用多次）。嗣於94年9 月1 日23時30分許（起
    訴書誤繕為該日23時許），與友人吳政明、黃坤寶、葉佳祥
    、林鈺琦一同在臺北縣三重市○○路158 號為警查獲，當場
    扣得葉佳祥所有之殘渣袋3 只、吸食器1 組及電子磅秤1 個
    ，並採集其尿液送驗而查悉上情。
三、案經臺北縣政府警察局新莊分局報請臺灣板橋地方法院檢察
    署檢察官偵查起訴。
    理  由
一、查被告甲○○所犯係死刑、無期徒刑、最輕本刑為3 年以上
    有期徒刑以外之罪，其於準備程序中就被訴事實為有罪之陳
    述，經本院告知簡式審判程序之旨，並聽取公訴人、被告之
    意見後，經合議庭裁定由受命法官獨任進行簡式審判程序，
    合先敘明。
二、上揭犯罪事實，業據被告於本院審理時供認不諱，且被告為
    警查獲後所排放尿液經採樣送請臺灣檢驗科技股份有限公司
    分別以EIA 酵素免疫分析法及GC/MS 氣相層析質譜儀法檢驗
    ，結果均呈鴉片類及安非他命類（甲基安非他命之濃度高達
    36,193ng/ml）陽 性反應，有該公司94 年9月20日濫用藥物
    尿液檢驗報告及扣押物品清單各1 紙附卷可稽，足認被告於
    本院審理時之自白與事實相符。再被告之尿液經檢驗出大量
    呈甲基安非他命陽性反應，可知被告係施用甲基安非他命，
    而非安非他命甚明（檢察官誤認被告係施用安非他命，尚有
    誤會）。又被告前於91年間，因施用毒品案件，經本院以91
    年度毒聲字第3513號裁定送觀察、勒戒後，認無繼續施用毒
    品傾向，於91 年11 月14日執行完畢釋放，經臺灣板橋地方
    法院檢察署檢察官以91年度毒偵字第3764號為不起訴處分確
    定之情，有臺灣高等法院被告前案紀錄表在卷可佐，其係於
    觀察、勒戒執行完畢釋放後，5 年內再犯本件施用第一、二
    級毒品之罪。事證明確，被告犯行堪以認定，應依法論科。
三、查海洛因、甲基安非他命係毒品危害防制條例第2 條第2 項
    第1 款、第2 款所稱之第一、二級毒品。核被告施用第一級
    毒品海洛因、第二級毒品甲基安非他命之行為，係犯同條例
    第10條第1 項之施用第一級毒品罪及同條第2 項之施用第二
    級毒品罪。其持有第一、二級毒品海洛因、甲基安非他命之
    低度行為，皆為施用之高度行為所吸收，均不另論罪。其所
    犯上開二罪間，犯意各別，罪名互異，應分論併罰。至被告
    施用第一級毒品、第二級毒品之次數均僅一次，業據被告供
    明在卷，且檢察官起訴書所載之犯罪時間亦各係為警查獲前
    之96小時、24小時內之某時，顯見檢察官起訴被告施用第一
    級毒品及第二級毒品之犯罪時間亦各為一次，則起訴書所載
    之連續施用多次之字樣，顯係誤繕，此亦經蒞庭檢察官當庭
    更正被告並非連續犯，並刪除起訴書犯罪事實所載連續施用
    多次等字（見本院95年2 月14日準備程序筆錄），併此敘明
    。又被告於92年間，因竊盜案件，經本院以92年度簡字第15
    07號判決判處有期徒刑6 月確定，於92年11月24日易科罰金
    執行完畢，有臺灣高等法院被告前案紀錄表在卷可稽，其於
    有期徒刑執行完畢後5 年內，再犯本件有期徒刑以上之二罪
    ，均為累犯，皆應依刑法第47條規定，加重其刑。爰審酌被
    告前已因施用毒品，獲得不起訴處分之寬典，且經法院判處
    罪刑，仍無法戒絕毒癮，又再次漠視法令禁制而犯本罪，惟
    其施用毒品所生危害，實以自戕身心健康為主，對於他人生
    命、身體、財產等法益，尚無明顯而重大之實害，且其犯後
    坦承犯行之態度等一切情狀，分別量處如主文所示之刑，並
    合併定其應執行刑，以示懲儆。
四、扣案之殘渣袋3 只、吸食器1 組及電子磅秤1 個，乃係被告
    之友人葉佳祥所有之物，迭據被告於警詢、偵查及本院審理
    時供明在卷，核與證人吳政明、林鈺琦即一同被查獲之人證
    述相符，足認扣案之上開物品並非被告所有，核與本件犯罪
    無涉，自無併予宣告沒收之必要，應由檢察官另行處理，是
    檢察官請求併予宣告沒收，尚有誤會，末此敘明。
據上論斷，應依刑事訴訟法273 條之1 第1 項、第299 條第1 項
前段，毒品危害防制條例第10條第1 項、第2 項，刑法第11條前
段、第47條、第51條第5 款，判決如主文。
本案經檢察官鄧媛到庭執行職務。
中    華    民    國    95    年    3     月    1     日
                  刑事第三庭    法  官  鄧雅心
以上正本證明與原本無異。
如不服本判決應於送達後10日內向本院提出上訴狀。
                                書記官  黃美雲
中    華    民    國    95    年    3     月    1     日
附錄本案論罪科刑法條
毒品危害防制條例第十條
施用第一級毒品者，處六月以上三年以下有期徒刑。
施用第二級毒品者，處三年以下有期徒刑。


司法院資訊處製作；財團法人民間司法改革基金會備份。
